【裁判字號】    97,審訴,5497
【裁判日期】    980216
【裁判案由】    毒品危害防制條例
【裁判全文】
臺灣高雄地方法院刑事判決            97年度審訴字第5497號
公  訴  人  臺灣高雄地方法院檢察署檢察官
被      告  甲○○
指定辯護人  本院公設辯護人陳信凱
上列被告因毒品危害防制條例案件，經檢察官提起公訴（97年度
毒偵字第8981號），本院改依簡式審判程序後，依協商程序判決
如下：
    主  文
甲○○施用第一級毒品，累犯，處有期徒刑捌月。又施用第二級
毒品，累犯，處有期徒刑肆月。扣案第二級毒品甲基安非他命壹
包（含包裝袋，驗前淨重零點零捌參公克，驗後淨重零點零柒捌
公克），沒收銷燬之。應執行有期徒刑拾壹月，扣案第二級毒品
甲基安非他命壹包（含包裝袋，驗前淨重零點零捌參公克，驗後
淨重零點零柒捌公克），沒收銷燬之。
    事實及理由
一、甲○○前因施用毒品案件，經本院以民國87年度毒聲字第13
    23號裁定送觀察、勒戒後，認有繼續施用毒品傾向，再經本
    院以87年度毒聲字第1817號裁定令入戒治處所施以強制戒治
    ，嗣經停止戒治程序，於88年8 月3 日強制戒治視為執行完
    畢。又於前開強制戒治視為執行完畢後5 年內，因施用第一
    、二級毒品案件，經臺灣高等法院高雄分院以92年度上訴字
    第758 號判決判處有期徒刑9 月、4 月，應執行有期徒刑1
    年確定。再因施用第一、二級毒品案件，經本院以93年度訴
    字1340號判決判處有期徒刑10月、8 月，應執行有期徒刑1
    年4 月確定。上揭各罪接續執行，於95年6 月16日縮短刑期
    執行完畢出監。詎不知警惕，復分別基於施用第一級毒品海
    洛因及第二級毒品甲基安非他命之犯意，於97年10月21日21
    時至22時間之某時，先後在高雄市旗津區復興巷23號之24住
    處內，以將甲基安非他命置於玻璃球內，再以火燒烤方式，
    施用第二級毒品甲基安非他命1 次；以將海洛因摻入香煙內
    ，再以火點燃之方式，施用第一級毒品海洛因1 次。嗣於97
    年10月22日中午12時許，在高雄市旗津區○○○路202 號旁
    ，為警查獲，並扣得第二級毒品甲基安非他命1 包（驗前淨
    重0.083 公克，驗後淨重0.078 公克），且經採尿送驗後，
    結果呈甲基安非他命及嗎啡陽性反應。
二、證據：被告於警詢、偵查中及本院審理時之自白、高雄市立
    凱旋醫院97年10月31日濫用藥物尿液檢驗報告、高雄港務警
    察局偵辦毒品案件尿液採證代碼對照表、高雄醫學大學附設
    中和紀念醫院97年12月16日檢驗報告、搜索扣押筆錄、扣押
    物品目錄表、現場照片等各1 份。
三、上開犯罪事實，業據被告甲○○於本院審理時為有罪之陳述
    ，本院合議庭裁定由受命法官獨任進行簡式審判程序，經檢
    察官聲請於審判外進行協商程序，本院同意進行協商程序後
    ，檢察官與被告於審判外達成協商之合意，而由檢察官聲請
    本院改依協商程序判決。其等合意之內容如下：被告願受科
    刑範圍如主文所示。核被告所為，係犯毒品危害防制條例第
    10條第1 項、第2 項之施用第一級毒品罪、施用第二級毒品
    罪。被告持有第一、二級毒品之低度行為，應為施用第一、
    二級毒品之高度行為所吸收，均不另論罪。被告前因施用第
    一、二級毒品案件，經臺灣高等法院高雄分院以92年度上訴
    字第758 號判決判處有期徒刑9 月、4 月，應執行有期徒刑
    1 年確定。再因施用第一、二級毒品案件，經本院以93年度
    訴字1340號判決判處有期徒刑10月、8 月，應執行有期徒刑
    1 年4 月確定。上揭各罪接續執行，於95年6 月16日縮短刑
    期執行完畢出監之事實，有臺灣高等法院被告前案紀錄表可
    參，其受有期徒刑執行完畢後，5 年內故意再犯本件有期徒
    刑以上之各罪，均為累犯，應各依刑法第47條第1 項之規定
    ，加重其刑。被告所犯上開2 罪，犯意各別，應分論併罰。
    準此，因上開協商合意內容並無刑事訴訟法第455 條之4第1
    項所列之各款情形，且不論本案有無加重減輕要件，當事人
    均同意如主文之刑度，是本院爰不經言詞辯論，於協商合意
    範圍內為協商判決，並定其應執行刑。扣案白色粉末1 包，
    確係第二級毒品甲基安非他命（驗前淨重0. 083公克，驗後
    淨重0.078 公克）之事實，有高雄醫學大學附設中和紀念醫
    院97年12月16日檢驗報告在卷可參，是不問屬於犯人與否，
    爰依毒品危害防制條例第18條第1 項前段規定，宣告沒收銷
    燬之。至毒品之包裝袋部分，因與其上所殘留之毒品難以析
    離，應視同毒品，一併宣告沒收銷燬之。又鑑驗耗損部分，
    因已滅失，爰不宣告沒收銷燬之，附此敘明。
四、應適用之法條：刑事訴訟法第455 條之4 第2 項、第455 條
    之8 、第454 條第1 項，毒品危害防制條例第10條第1 項、
    第2 項、第18條第1 項前段，刑法第11條、第47條第1 項、
    第51條第5 款。
五、本判決除有刑事訴訟法第455 條之4 第1 項第1 款、第2 款
    、第4 款、第6 款、第7 款所定情形之一，或違反同條第2
    項規定者外，不得上訴。
六、如有前項得上訴之情形者，得自判決送達之日起10日內，向
    本院提出上訴書狀，上訴於第二審法院。
本案經檢察官羅水郎到庭執行職務。
中    華    民    國    98    年    2     月    16    日
                  刑事第七庭    法  官  方百正
以上正本證明與原本無異。
中    華    民    國    98    年    2     月    16    日
                                書記官  黃園芳
附錄本判決論罪科刑所依據之法條
毒品危害防制條例第10條
施用第一級毒品者，處 6 月以上 5 年以下有期徒刑。
施用第二級毒品者，處 3 年以下有期徒刑。


司法院資訊處製作；財團法人民間司法改革基金會備份。
